臺灣高雄地方法院刑事判決           100年度審易字第4022號
公  訴  人  臺灣高雄地方法院檢察署檢察官
被      告  周恒利
                （現於法務部矯正署高雄看守所另案羈押中）
上列被告因竊盜案件，經檢察官提起公訴（100年度偵字第26745
號），嗣本院訊問被告後，因被告就其被訴事實為有罪之陳述，
經詢問被告及檢察官之意見後，裁定依簡式審判程序審理，並判
決如下：
    主  文
周恒利犯攜帶兇器竊盜未遂罪，累犯，處有期徒刑捌月。
    事 實 及 理 由
一、本件被告周恒利所犯為死刑、無期徒刑、最輕本刑為3年以
    上有期徒刑以外之罪，其於審判程序中就被訴事實為有罪之
    陳述，經本院告知簡式審判程序之旨，並聽取當事人意見後
    ，認宜進行簡式審判程序，爰依刑事訴訟法第273條之1第1
    項規定，裁定進行簡式審判程序，合先敘明。又簡式審判程
    序之證據調查，依刑事訴訟法第273條之2規定，不受同法第
    159條第1項審判外陳述排除之限制，再被告對於卷內之各項
    證據亦不爭執證據能力（本院卷第20至22頁背面），故卷內
    所列之各項證據，自得作為證據，先予敘明。
二、本件犯罪事實及證據，除犯罪事實欄一第1至3行「周恒利曾
    犯強盜案件，經臺灣高雄地方法院以91年度訴字第3682號判
    處有期徒刑8年確定，甫於民國99年11月13日縮刑期滿執行
    完畢」更正為「周恒利曾犯強盜案件，經臺灣高雄地方法院
    以91年度訴字第3682號判處有期徒刑8年確定，於民國98年4
    月15日因縮短刑期假釋出監，並交付保護管束，至99年10月
    20日期滿未經撤銷假釋，視為徒刑執行完畢」；證據部分補
    充「被告於本院審理時之自白」外，餘均引用附件檢察官起
    訴書所載。
三、按刑法第321條第1項第3款之攜帶兇器竊盜罪，係以行為人
    攜帶兇器竊盜為其加重條件，此所謂兇器，其種類並無限制
    ，凡客觀上足對人之生命、身體、安全構成威脅，具有危險
    性之兇器均屬之，且祇須行竊時攜帶此種具有危險性之兇器
    為已足，並不以攜帶之初有行兇之意圖為必要，最高法院79
    年臺上字第5253號著有判例可資參照。本件扣案之破壞剪1
    支，係屬金屬製品，質地堅硬，客觀上足以對人之生命、身
    體、安全構成威脅，自屬兇器無訛。是核被告所為，係犯刑
    法第321條第2項、第1項第3款之攜帶兇器竊盜未遂罪。又被
    告有起訴書犯罪事實欄所載暨前述之犯罪前科及執行情形，
    有臺灣高等法院被告前案紀錄表1份在卷可查，其於上開有
    期徒刑執行完畢後5年內，故意再犯本件有期徒刑以上之罪
    ，為累犯，應依刑法第47條第1項之規定加重其刑。又被告
    已著手上開加重竊盜犯罪行為之實行而不遂，為未遂犯，爰
    依刑法第25條第2項之規定，按既遂犯之刑度減輕之，並依
    法先加後減。審酌被告竟不思以己力賺取所需，率爾竊取他
    人財物，侵害他人之財產權，所為實屬不該，惟念其犯後已
    坦承犯行，態度尚可，及其犯罪動機、目的、手段及被害人
    已取回失竊物等一切情狀，認檢察官求處被告有期徒刑7月
    ，尚屬過輕，爰量處如主文所示之刑。至扣案之破壞剪1支
    ，雖係被告用以犯本件竊盜犯行之工具，然係屬證人張輝翰
    所有（業經檢察官為不起訴處分在案），並非被告所有之物
    ，業據被告及證人張輝翰於警、偵訊中供述明確，有被告警
    詢筆錄、證人張輝翰偵訊筆錄在卷可佐（參偵卷第25、41頁
    ），爰不為沒收之宣告，附此敘明。
四、據上論斷，應依刑事訴訟法第273條之1第1項、第299條第1
    項前段、第310條之2、第454條第2項，刑法第321條第1項第
    3款、第2項、第25條第2項、第47條第1項、第71條第1項，
    刑法施行法第1條之1，判決如主文。
本件案經檢察官王清海到庭執行職務。
中    華    民    國    100    年    12   月    30    日
                  刑事第十庭    法  官  張  震
以上正本證明與原本無異。
如不服本判決應於收受送達後10日內向本院提出上訴書狀，並應
敘述具體理由；如未敘述上訴理由者，應於上訴期間屆滿後20日
內向本院補提理由書（均須按他造當事人之人數附繕本）「切勿
逕送上級法院」。
中    華    民    國    100    年    12    月    30   日
                                書記官  邱家銘
附錄本判決論罪科刑之法條：
中華民國刑法第321條
犯竊盜罪而有下列情形之一者，處6月以上、5年以下有期徒刑，
得併科新臺幣10萬元以下罰金：
一、侵入住宅或有人居住之建築物、船艦或隱匿其內而犯之者。
二、毀越門扇、牆垣或其他安全設備而犯之者。
三、攜帶兇器而犯之者。
四、結夥三人以上而犯之者。
五、乘火災、水災或其他災害之際而犯之者。
六、在車站、埠頭、航空站或其他供水、陸、空公眾運輸之舟、
    車、航空機內而犯之者。
前項之未遂犯罰之。
附件：
臺灣高雄地方法院檢察署檢察官起訴書
                                    100年度偵字第26745號
    被      告  周恒利  男  33歲（民國○○年○月○○日生）
                        住高雄市○○區○○路83巷18之2號
                        （另案羈押於臺灣高雄看守所）
                        國民身分證統一編號：Ｚ000000000號
  上列被告因竊盜案件，已經偵查終結，認應提起公訴，茲將犯
  罪事實及證據並所犯法條分敘如下：
        犯  罪  事  實
一、周恒利曾犯強盜案件，經臺灣高雄地方法院以91年度訴字第
    3682號判處有期徒刑8年確定，甫於民國99年11月13日縮刑
    期滿執行完畢。詎其猶不知悔改，竟意圖為自己不法之所有
    ，基於竊盜之犯意，於100年9月8日下午3時30分許，持客觀
    上足以作為兇器使用之破壞剪，前往高雄市○○區○○路17
    8號後面堤防魚塭，以破壞剪剪斷抽水馬達電纜線方式下手
    竊盜陳世國所有之電纜線。適剪斷抽水馬達電纜線時，警報
    器響起而為陳世國當場發現，致未能得逞，周恒利則當場逃
    脫。嗣為警循線查獲，並於現場扣得破壞剪1支，並起出馬
    達電線1米。
二、案經訴請高雄市政府警察局林園分局移送偵辦。
        證  據  並  所  犯  法  條
一、證據清單及待證事實：
┌──┬────────┬──────────────┐
│編號│  證 據 方 法   │        待 證 事 實         │
├──┼────────┼──────────────┤
│ 一 │被告周恒利於警詢│上開全部犯罪事實。          │
│    │及偵查中之供述及│                            │
│    │自白。          │                            │
├──┼────────┼──────────────┤
│ 二 │證人即被害人陳世│上開全部犯罪事實。          │
│    │國於警詢及偵查中│                            │
│    │之證述及指訴。  │                            │
├──┼────────┼──────────────┤
│ 三 │證人張輝翰於警詢│上開全部犯罪事實。          │
│    │及偵查中之證述。│                            │
├──┼────────┼──────────────┤
│ 四 │高雄市政府警察局│上開全部犯罪事實。          │
│    │林園分局指認犯罪│                            │
│    │嫌疑人紀錄表1份 │                            │
│    │。              │                            │
├──┼────────┼──────────────┤
│ 五 │陳世國立具之贓物│上開全部犯罪事實。          │
│    │保管認領單1份。 │                            │
├──┼────────┼──────────────┤
│ 六 │高雄市政府警察局│佐證上開全部犯罪事實。      │
│    │林園分局搜索扣押│                            │
│    │筆錄、扣押物品目│                            │
│    │錄表。          │                            │
├──┼────────┼──────────────┤
│ 七 │查獲現場照片6張 │佐證上開全部犯罪事實。      │
│    │。              │                            │
├──┼────────┼──────────────┤
│ 八 │破壞剪照片 1張、│佐證上開全部犯罪事實。      │
│    │周恒利被查獲照片│                            │
│    │7張。           │                            │
├──┼────────┼──────────────┤
│ 九 │被告周恒利具領遺│佐證上開全部犯罪事實。      │
│    │留在高雄市林園區│                            │
│    │西溪里後厝路 178│                            │
│    │號前堤防機車之領│                            │
│    │據1份。         │                            │
└──┴────────┴──────────────┘
二、按破壞剪形狀尖銳，質地堅硬，客觀上足對人之生命、身體
    安全構成威脅，具有危險性，自屬兇器。核被告周恒利所為
    ，係犯刑法第321條第2項、第1項第3款之加重竊盜未遂罪嫌
    。又被告前有如犯罪事實欄所載犯行並受有期徒刑之執行完
    畢，有本署全國刑案資料查註表附卷可稽，其於五年以內故
    意再犯本件最重本刑為有期徒刑以上之罪，為累犯，請依刑
    法第47條規定加重其刑。至扣案破壞剪1支為被告所持用供
    犯罪所用之物，業據被告周恒利供認無誤，請依同法第38條
    第3項、第1項第2款宣告沒收。
三、依刑事訴訟法第251條第1項提起公訴。
    此  致
臺灣高雄地方法院
中    華    民    國   100    年    11    月    14    日
                              檢  察  官  黃子宜
上正本證明與原本無異
中    華    民    國   100    年    11    月    23    日
                              書  記  官
附錄所犯法條：
刑法第321條第2項、第1項第3款中華民國刑法第321條（加重竊
盜罪）犯竊盜罪而有左列情形之一者，處6月以上、5年以下有期
徒刑：
一、於夜間侵入住宅或有人居住之建築物、船艦或隱匿其內而犯
    之者。
二、毀越門扇、牆垣或其他安全設備而犯之者。
三、攜帶兇器而犯之者。
四、結夥三人以上而犯之者。
五、乘火災、水災或其他災害之際而犯之者。
六、在車站或埠頭而犯之者。
前項之未遂犯罰之。